【裁判字號】    89,上易,761
【裁判日期】    890524
【裁判案由】    竊盜
【裁判全文】
臺灣高等法院臺南分院刑事判決          八十九年度上易字第七六一號        潛
      上  訴  人
      即  被  告  甲  ○  ○
右列上訴人因竊盜案件，不服臺灣臺南地方法院八十九年度易字第五三一號中華民國
八十九年三月七日第一審判決（起訴案號：臺灣臺南地方法院檢察署八十九年度偵字
第一二三七號），提起上訴，本院判決如左：
      主      文
原判決撤銷。
甲○○竊盜，處拘役伍拾日。扣案之鑰匙一支，沒收之。
      事      實
一、甲○○意圖為自己不法之所有，於民國（下同）八十九年一月三日九時許，在台
    南市○區○○路一二八號處，以自己複製之鑰匙一支，竊取乙○○○所有車牌號
    碼ＶＧＰ～２５９號輕型機車一部（價值新台幣一萬二千元），得手後留供己騎
    用。嗣於同年一月十五日十七時五十五分許，騎乘該機車至同市○○路一三一號
    機車行修理時，為警當場查獲，扣得鑰匙一支。
二、案經台南市警察局移送臺灣臺南地方法院檢察署檢察官偵查起訴。
      理      由
一、訊據上訴人即被告甲○○矢口否認有竊盜犯行，辯稱：伊不知那輛車，是人家失
    竊之車，放在伊家後面一年多，才牽去修理，沒有竊車之意云云。
二、前揭犯罪事實，業據被告甲○○於警局初訊時及偵查中供承：系爭機車停放該地
    一年多，伊即複製鑰匙，開取車鎖，牽往機車行修理，供自己代步使用等語（見
    台南市警察局八十九年一月十五日訊問筆錄、臺灣臺南地方法院檢察署八十九年
    一月十六日訊問筆錄），核與被害人乙○○○於警訊時指訴：該車係伊於八十八
    年三月十四日十三時許，在台南市○○街一一八號前遭竊等語（見台南市警察局
    八十九年一月十五日訊問筆錄）之情節大致相符，復有贓物認領保管單及車輛竊
    盜、車牌失竊資料個別查詢報表各一件、扣案之鑰匙一支在卷可資佐證，參以該
    機車尚懸掛車牌，豈有所有人棄置不要之理，被告既未經車主許可，擅自開鎖騎
    用，其有不法所有之意圖甚明，被告所辯顯違社會常情，純係卸責之詞，不足採
    信，本件事證明確，被告犯行堪以認定。
三、核被告意圖為自己不法之所有，而竊取他人之財物，所為係犯刑法第三百二十條
    第一項之竊盜罪。原審予被告論罪科刑，固非無見。惟被告竊取機車所用之鑰匙
    一支，業已扣案在卷，原判決認未為扣案，有卷證不符之違誤。被告上訴否認犯
    罪，雖無足取。但原判決既有可議，自應由本院撤銷改判之。爰審酌被告犯罪之
    動機、目的、手段、所生危害、犯罪後態度等一切情狀，量處拘役五十日，以資
    懲儆。扣案之之鑰匙一支，為被告所有供犯罪所用之物，予宣告沒收之。被告雖
    無犯罪前科，所竊之機車僅值新台幣一萬二千元，惟狡飾竊盜犯行，毫無悔意，
    不宜為緩刑之諭知，併予敘明。
四、據上論斷，應依刑事訴訟法第三百六十九條第一項前段、第三百六十四條、第二
    百九十九條第一項前段，刑法第三百二十條第一項、第三十八條第一項第二款，
    罰金罰鍰提高標準條例第一條前段，判決如主文。
本案經檢察官劉欽銘到庭執行職務。
中  華  民  國      八  十  九      年      五      月      二十四      日
                                臺灣高等法院臺南分院刑事第五庭
                                    審判長法官  茆    臺    雲
                                          法官  曾    平    杉
                                          法官  蔡    長    林
右正本證明與原本無異。
不得上訴。
                                    法院書記官  李    培    薇
中  華  民  國      八  十  九      年      五      月      二十五      日
附錄本案論罪科刑法條全文：
刑法第三百二十條第一項：意圖為自己或第三人不法之所有，而竊取他人之動產者，
                        為竊盜罪，處五年以下有期徒刑、拘役或五百元以下罰金
                        。


司法院資訊處製作；財團法人民間司法改革基金會備份。
